<!DOCTYPE html>
<html lang="en">
<head>
    <meta charset="UTF-8">
    <meta name="viewport" content="width=device-width, initial-scale=1.0">
    <title>Learn Erzya</title>
    <link rel="stylesheet" href="style-mobile.css">
    <link href="https://fonts.googleapis.com/css2?family=Permanent+Marker&display=swap" rel="stylesheet">
    <link href="https://fonts.googleapis.com/css2?family=Playwrite+NO:wght@100..400&display=swap" rel="stylesheet">
</head>
<body>
    <header>
        <select id="nav-select" class="nav-select">
            <option value="index-mobile.html">Main Page</option>
            <option value="english-erzya-dictionary-mobile.html">English-Erzya dictionary</option>
            <option value="erzya-english-dictionary-mobile.html">Erzya-English dictionary</option>
            <option value="finnish-erzya-dictionary-mobile.html">Finnish-Erzya dictionary</option>
            <option value="transliteration-tool-mobile.html">Transliteration tool</option>
            <option value="about-the-spelling-mobile.html">About the spelling</option>
            <option value="sources-mobile.html">Sources</option>
        </select>
    </header>

    <main>
        <a href="/learnerzya/index.html" style="color: #333; text-decoration: none;"><h1>Learn Erzya</h1></a>

<div class="container">
                <h2>Grammar</h2>
                <div class="container-grammar">
                <h2 style="text-align: left; margin: auto;">Declencion</h2>
                <h2 style="text-align: left; margin-left: 50px;">Indefinite declension</h2>
                <h2 style="text-align: left; margin-left: 100px;">Back-vowel stem</h2>
                <table style="margin: 10px; font-family: Cambria, Cochin, Georgia, Times, 'Times New Roman', serif; font-size: 17px; line-height: 1.5; width: 700px;">
                    <tr>
                        <td>Case</td>
                        <td>Singular</td>
                        <td>Plural</td>
                        <td>Meaning</td>
                    </tr>
                    <tr>
                        <td>nominative / accusative</td>
                        <td>ума (uma)</td>
                        <td>умат (umat)</td>
                        <td>a plot of ground</td>
                    </tr>
                    <tr>
                        <td>genitive</td>
                        <td>умань (umań)</td>
                        <td>-</td>
                        <td></td>
                    </tr>
                    <tr>
                        <td>dative / allative</td>
                        <td>уманень (umaneń)</td>
                        <td>-</td>
                        <td></td>
                    </tr>
                    <tr>
                        <td>ablative</td>
                        <td>умадо (umado)</td>
                        <td>-</td>
                        <td></td>
                    </tr>
                    <tr>
                        <td>inessive</td>
                        <td>умасо (umaso)</td>
                        <td>-</td>
                        <td></td>
                    </tr>
                    <tr>
                        <td>elative</td>
                        <td>умасто (umasto)</td>
                        <td>-</td>
                        <td></td>
                    </tr>
                    <tr>
                        <td>illative</td>
                        <td>умас (umas)</td>
                        <td>-</td>
                        <td></td>
                    </tr>
                    <tr>
                        <td>prolative</td>
                        <td>умава (umava)</td>
                        <td>-</td>
                        <td></td>
                    </tr>
                    <tr>
                        <td>lative</td>
                        <td>умав (umav)</td>
                        <td>-</td>
                        <td></td>
                    </tr>
                    <tr>
                        <td>translative</td>
                        <td>умакс (umaks)</td>
                        <td>-</td>
                        <td></td>
                    </tr>
                    <tr>
                        <td>equative</td>
                        <td>умашка (umaška)</td>
                        <td>-</td>
                        <td></td>
                    </tr>
                    <tr>
                        <td>abessive</td>
                        <td>умавтомо (umavtomo)</td>
                        <td>-</td>
                        <td></td>
                    </tr>
                    <tr>
                        <td>comitative</td>
                        <td>уманек (umanek)</td>
                        <td>-</td>
                        <td></td>
                    </tr>
                </table><br>

                <h2 style="text-align: left; margin-left: 100px;">Hard consonant stem, San-type</h2>
                <table style="margin: 10px; font-family: Cambria, Cochin, Georgia, Times, 'Times New Roman', serif; font-size: 17px; line-height: 1.5; width: 700px;">
                        <tr>
                            <td>Case</td>
                            <td>Singular</td>
                            <td>Plural</td>
                            <td>Meaning</td>
                        </tr>
                        <tr>
                            <td>nominative / accusative</td>
                            <td>сан (san)</td>
                            <td>сант (sant)</td>
                            <td>vein</td>
                        </tr>
                        <tr>
                            <td>genitive</td>
                            <td>санонь (sanoń)</td>
                            <td>-</td>
                            <td></td>
                        </tr>
                        <tr>
                            <td>dative / allative</td>
                            <td>саннэнь (sannëń)</td>
                            <td>-</td>
                            <td></td>
                        </tr>
                        <tr>
                            <td>ablative</td>
                            <td>сандо (sando)</td>
                            <td>-</td>
                            <td></td>
                        </tr>
                        <tr>
                            <td>inessive</td>
                            <td>сансо (sanso)</td>
                            <td>-</td>
                            <td></td>
                        </tr>
                        <tr>
                            <td>elative</td>
                            <td>сансто (sansto)</td>
                            <td>-</td>
                            <td></td>
                        </tr>
                        <tr>
                            <td>illative</td>
                            <td>санс (sans)</td>
                            <td>-</td>
                            <td></td>
                        </tr>
                        <tr>
                            <td>prolative</td>
                            <td>санга (sanga)</td>
                            <td>-</td>
                            <td></td>
                        </tr>
                        <tr>
                            <td>lative</td>
                            <td>санов (sanov)</td>
                            <td>-</td>
                            <td></td>
                        </tr>
                        <tr>
                            <td>translative</td>
                            <td>санкс (sanks)</td>
                            <td>-</td>
                            <td></td>
                        </tr>
                        <tr>
                            <td>equative</td>
                            <td>саншка (sanška)</td>
                            <td>-</td>
                            <td></td>
                        </tr>
                        <tr>
                            <td>abessive</td>
                            <td>сантомо (santomo)</td>
                            <td>-</td>
                            <td></td>
                        </tr>
                        <tr>
                            <td>comitative</td>
                            <td>санонек (sanonek)</td>
                            <td>-</td>
                            <td></td>
                        </tr>
                </table><br>

                <h2 style="text-align: left; margin-left: 100px;">Hard consonant stem, Ilik-type</h2>
                <table style="margin: 10px; font-family: Cambria, Cochin, Georgia, Times, 'Times New Roman', serif; font-size: 17px; line-height: 1.5; width: 700px;">
                    <tr>
                        <td>Case</td>
                        <td>Singular</td>
                        <td>Plural</td>
                        <td>Meaning</td>
                    </tr>
                    <tr>
                        <td>nominative / accusative</td>
                        <td>илык (ilïk)</td>
                        <td>илыкт (ilïkt)</td>
                        <td>power</td>
                    </tr>
                    <tr>
                        <td>genitive</td>
                        <td>илыкень (ilïkeń)</td>
                        <td>-</td>
                        <td></td>
                    </tr>
                    <tr>
                        <td>dative / allative</td>
                        <td>илыкнэнь (ilïknëń)</td>
                        <td>-</td>
                        <td></td>
                    </tr>
                    <tr>
                        <td>ablative</td>
                        <td>илыктэ (ilïktë)</td>
                        <td>-</td>
                        <td></td>
                    </tr>
                    <tr>
                        <td>inessive</td>
                        <td>илыксэ (ilïksë)</td>
                        <td>-</td>
                        <td></td>
                    </tr>
                    <tr>
                        <td>elative</td>
                        <td>илыкстэ (ilïkstë)</td>
                        <td>-</td>
                        <td></td>
                    </tr>
                    <tr>
                        <td>lative</td>
                        <td>илыкев (ilïkev)</td>
                        <td>-</td>
                        <td></td>
                    </tr>
                    <tr>
                        <td>illative</td>
                        <td>илыкс (ilïks)</td>
                        <td>-</td>
                        <td></td>
                    </tr>
                    <tr>
                        <td>prolative</td>
                        <td>илыкка (ilïkka)</td>
                        <td>-</td>
                        <td></td>
                    </tr>
                    <tr>
                        <td>translative</td>
                        <td>илыккс (ilïkks)</td>
                        <td>-</td>
                        <td></td>
                    </tr>
                    <tr>
                        <td>equative</td>
                        <td>илыкшка (ilïkška)</td>
                        <td>-</td>
                        <td></td>
                    </tr>
                    <tr>
                        <td>abessive</td>
                        <td>илыктэме (ilïktëme)</td>
                        <td>-</td>
                        <td></td>
                    </tr>
                    <tr>
                        <td>comitative</td>
                        <td>илыкенек (ilïkenek)</td>
                        <td>-</td>
                        <td></td>
                    </tr>
                </table><br>

                <h2 style="text-align: left; margin-left: 100px;">Front vowel stem</h2>
                <table style="margin: 10px; font-family: Cambria, Cochin, Georgia, Times, 'Times New Roman', serif; font-size: 17px; line-height: 1.5; width: 700px;">
                    <tr>
                        <td>Case</td>
                        <td>Singular</td>
                        <td>Plural</td>
                        <td>Meaning</td>
                    </tr>
                    <tr>
                        <td>nominative / accusative</td>
                        <td>ки (ki)</td>
                        <td>кить (kiť)</td>
                        <td>way</td>
                    </tr>
                    <tr>
                        <td>genitive</td>
                        <td>кинь (kiń)</td>
                        <td>-</td>
                        <td></td>
                    </tr>
                    <tr>
                        <td>dative / allative</td>
                        <td>кинень (kineń)</td>
                        <td>-</td>
                        <td></td>
                    </tr>
                    <tr>
                        <td>ablative</td>
                        <td>киде (kide)</td>
                        <td>-</td>
                        <td></td>
                    </tr>
                    <tr>
                        <td>inessive</td>
                        <td>кисэ (kisë)</td>
                        <td>-</td>
                        <td></td>
                    </tr>
                    <tr>
                        <td>elative</td>
                        <td>кистэ (kistë)</td>
                        <td>-</td>
                        <td></td>
                    </tr>
                    <tr>
                        <td>illative</td>
                        <td>кис (kis)</td>
                        <td>-</td>
                        <td></td>
                    </tr>
                    <tr>
                        <td>prolative</td>
                        <td>киява (kijava)</td>
                        <td>-</td>
                        <td></td>
                    </tr>
                    <tr>
                        <td>lative</td>
                        <td>кив (kiv)</td>
                        <td>-</td>
                        <td></td>
                    </tr>
                    <tr>
                        <td>translative</td>
                        <td>кикс (kiks)</td>
                        <td>-</td>
                        <td></td>
                    </tr>
                    <tr>
                        <td>equative</td>
                        <td>кишка (kiška)</td>
                        <td>-</td>
                        <td></td>
                    </tr>
                    <tr>
                        <td>abessive</td>
                        <td>кивтеме (kivteme)</td>
                        <td>-</td>
                        <td></td>
                    </tr>
                    <tr>
                        <td>comitative</td>
                        <td>кинек (kinek)</td>
                        <td>-</td>
                        <td></td>
                    </tr>
                </table><br>

                <h2 style="text-align: left; margin-left: 100px;">Soft consonant stem, Viŕ-type</h2>
                <table style="margin: 10px; font-family: Cambria, Cochin, Georgia, Times, 'Times New Roman', serif; font-size: 17px; line-height: 1.5; width: 700px;">
                        <tr>
                            <td>Case</td>
                            <td>Singular</td>
                            <td>Plural</td>
                            <td>Meaning</td>
                        </tr>
                        <tr>
                            <td>nominative / accusative</td>
                            <td>вирь (viŕ)</td>
                            <td>вирть (virť)</td>
                            <td>forest</td>
                        </tr>
                        <tr>
                            <td>genitive</td>
                            <td>вирень (vireń)</td>
                            <td>-</td>
                            <td></td>
                        </tr>
                        <tr>
                            <td>dative / allative</td>
                            <td>вирнень (virneń)</td>
                            <td>-</td>
                            <td></td>
                        </tr>
                        <tr>
                            <td>ablative</td>
                            <td>вирде (virde)</td>
                            <td>-</td>
                            <td></td>
                        </tr>
                        <tr>
                            <td>inessive</td>
                            <td>вирьсэ (virsë)</td>
                            <td>-</td>
                            <td></td>
                        </tr>
                        <tr>
                            <td>elative</td>
                            <td>вирьстэ (virstë)</td>
                            <td>-</td>
                            <td></td>
                        </tr>
                        <tr>
                            <td>illative</td>
                            <td>вирьс (virs)</td>
                            <td>-</td>
                            <td></td>
                        </tr>
                        <tr>
                            <td>prolative</td>
                            <td>вирьга (viŕga)</td>
                            <td>-</td>
                            <td></td>
                        </tr>
                        <tr>
                            <td>lative</td>
                            <td>вирев (virev)</td>
                            <td>-</td>
                            <td></td>
                        </tr>
                        <tr>
                            <td>translative</td>
                            <td>вирькс (viŕks)</td>
                            <td>-</td>
                            <td></td>
                        </tr>
                        <tr>
                            <td>equative</td>
                            <td>вирьшка (viŕška)</td>
                            <td>-</td>
                            <td></td>
                        </tr>
                        <tr>
                            <td>abessive</td>
                            <td>виртеме (virteme)</td>
                            <td>-</td>
                            <td></td>
                        </tr>
                        <tr>
                            <td>comitative</td>
                            <td>виренек (virenek)</td>
                            <td>-</td>
                            <td></td>
                        </tr>
                    </table><br>

                    <h2 style="text-align: left; margin-left: 100px;">Soft consonant stem, Pej-type</h2>
                <table style="margin: 10px; font-family: Cambria, Cochin, Georgia, Times, 'Times New Roman', serif; font-size: 17px; line-height: 1.5; width: 700px;">
                        <tr>
                            <td>Case</td>
                            <td>Singular</td>
                            <td>Plural</td>
                            <td>Meaning</td>
                        </tr>
                        <tr>
                            <td>nominative / accusative</td>
                            <td>пей (pej)</td>
                            <td>пейть (pejť)</td>
                            <td>tooth</td>
                        </tr>
                        <tr>
                            <td>genitive</td>
                            <td>пеень (pejeń)</td>
                            <td>-</td>
                            <td></td>
                        </tr>
                        <tr>
                            <td>dative / allative</td>
                            <td>пейнень (pejneń)</td>
                            <td>-</td>
                            <td></td>
                        </tr>
                        <tr>
                            <td>ablative</td>
                            <td>пейде (pejde)</td>
                            <td>-</td>
                            <td></td>
                        </tr>
                        <tr>
                            <td>inessive</td>
                            <td>пейсэ (pejsë)</td>
                            <td>-</td>
                            <td></td>
                        </tr>
                        <tr>
                            <td>elative</td>
                            <td>пейстэ (pejstë)</td>
                            <td>-</td>
                            <td></td>
                        </tr>
                        <tr>
                            <td>illative</td>
                            <td>пейс (pejs)</td>
                            <td>-</td>
                            <td></td>
                        </tr>
                        <tr>
                            <td>prolative</td>
                            <td>пейга (pejga)</td>
                            <td>-</td>
                            <td></td>
                        </tr>
                        <tr>
                            <td>lative</td>
                            <td>пеев (pejev)</td>
                            <td>-</td>
                            <td></td>
                        </tr>
                        <tr>
                            <td>translative</td>
                            <td>пейкс (pejks)</td>
                            <td>-</td>
                            <td></td>
                        </tr>
                        <tr>
                            <td>equative</td>
                            <td>пейшка (pejška)</td>
                            <td>-</td>
                            <td></td>
                        </tr>
                        <tr>
                            <td>abessive</td>
                            <td>пейтеме (pejteme)</td>
                            <td>-</td>
                            <td></td>
                        </tr>
                        <tr>
                            <td>comitative</td>
                            <td>пеенек (pejenek)</td>
                            <td>-</td>
                            <td></td>
                        </tr>
                    </table><br>

                    <h2 style="text-align: left; margin-left: 100px;">Soft consonant stem, Riveź-type</h2>
                <table style="margin: 10px; font-family: Cambria, Cochin, Georgia, Times, 'Times New Roman', serif; font-size: 17px; line-height: 1.5; width: 700px;">
                        <tr>
                            <td>Case</td>
                            <td>Singular</td>
                            <td>Plural</td>
                            <td>Meaning</td>
                        </tr>
                        <tr>
                            <td>nominative / accusative</td>
                            <td>ривезь (riveź)</td>
                            <td>ривезть (rivezť)</td>
                            <td>fox</td>
                        </tr>
                        <tr>
                            <td>genitive</td>
                            <td>ривезень (rivezeń)</td>
                            <td>-</td>
                            <td></td>
                        </tr>
                        <tr>
                            <td>dative / allative</td>
                            <td>ривезнень (rivezneń)</td>
                            <td>-</td>
                            <td></td>
                        </tr>
                        <tr>
                            <td>ablative</td>
                            <td>ривезде (rivezde)</td>
                            <td>-</td>
                            <td></td>
                        </tr>
                        <tr>
                            <td>inessive</td>
                            <td>ривезьсэ (rivezsë)</td>
                            <td>-</td>
                            <td></td>
                        </tr>
                        <tr>
                            <td>elative</td>
                            <td>ривезьстэ (rivezstë)</td>
                            <td>-</td>
                            <td></td>
                        </tr>
                        <tr>
                            <td>illative</td>
                            <td>ривезес (rivezes)</td>
                            <td>-</td>
                            <td></td>
                        </tr>
                        <tr>
                            <td>prolative</td>
                            <td>ривезьга (riveźga)</td>
                            <td>-</td>
                            <td></td>
                        </tr>
                        <tr>
                            <td>lative</td>
                            <td>ривезев (rivezev)</td>
                            <td>-</td>
                            <td></td>
                        </tr>
                        <tr>
                            <td>translative</td>
                            <td>ривезекс (rivezeks)</td>
                            <td>-</td>
                            <td></td>
                        </tr>
                        <tr>
                            <td>equative</td>
                            <td>ривезьшка (riveźška)</td>
                            <td>-</td>
                            <td></td>
                        </tr>
                        <tr>
                            <td>abessive</td>
                            <td>ривезьтеме (rivezteme)</td>
                            <td>-</td>
                            <td></td>
                        </tr>
                        <tr>
                            <td>comitative</td>
                            <td>ривезенек (rivezenek)</td>
                            <td>-</td>
                            <td></td>
                        </tr>
                    </table><br>

                    <h2 style="text-align: left; margin-left: 50px;">Definite declension</h2>
                <h2 style="text-align: left; margin-left: 100px;">Back-vowel stem</h2>
                <table style="margin: 10px; font-family: Cambria, Cochin, Georgia, Times, 'Times New Roman', serif; font-size: 17px; line-height: 1.5; width: 700px;">
                        <tr>
                            <td>Case</td>
                            <td>Singular</td>
                            <td>Plural</td>
                            <td>Meaning</td>
                        </tr>
                        <tr>
                            <td>nominative</td>
                            <td>умась (umaś)</td>
                            <td>уматне (umatne)</td>
                            <td>the plot of ground</td>
                        </tr>
                        <tr>
                            <td>accusative / genitive</td>
                            <td>уманть (umanť)</td>
                            <td>уматнень (umatneń)</td>
                            <td></td>
                        </tr>
                        <tr>
                            <td>dative / allative</td>
                            <td>умантень (umanteń)</td>
                            <td>уматненень (umatneneń)</td>
                            <td></td>
                        </tr>
                        <tr>
                            <td>ablative</td>
                            <td>умадонть (umadonť)</td>
                            <td>уматнеде (umatnede)</td>
                            <td></td>
                        </tr>
                        <tr>
                            <td>inessive</td>
                            <td>умасонть (umasonť)</td>
                            <td>уматнесэ (umatnesë)</td>
                            <td></td>
                        </tr>
                        <tr>
                            <td>elative</td>
                            <td>умастонть (umastonť)</td>
                            <td>уматнестэ (umatnestë)</td>
                            <td></td>
                        </tr>
                        <tr>
                            <td>illative</td>
                            <td>умантень (umanteń)</td>
                            <td>уматненень (umatneneń)</td>
                            <td></td>
                        </tr>
                        <tr>
                            <td>prolative</td>
                            <td>умаванть (umavanť)</td>
                            <td>уматнева (umatneva)</td>
                            <td></td>
                        </tr>
                        <tr>
                            <td>equative</td>
                            <td>умашканть (umaškanť)</td>
                            <td>уматнешка (umatneška)</td>
                            <td></td>
                        </tr>
                        <tr>
                            <td>abessive</td>
                            <td>умавтомонть (umavtomonť)</td>
                            <td>уматневтеме (umatnevteme)</td>
                            <td></td>
                        </tr>
                    </table><br>

                <h2 style="text-align: left; margin-left: 100px;">Front vowel stem</h2>
                <table style="margin: 10px; font-family: Cambria, Cochin, Georgia, Times, 'Times New Roman', serif; font-size: 17px; line-height: 1.5; width: 700px;">
                        <tr>
                            <td>Case</td>
                            <td>Singular</td>
                            <td>Plural</td>
                            <td>Meaning</td>
                        </tr>
                        <tr>
                            <td>nominative</td>
                            <td>кись (kiś)</td>
                            <td>китне (kitne)</td>
                            <td>the way</td>
                        </tr>
                        <tr>
                            <td>accusative / genitive</td>
                            <td>кинть (kinť)</td>
                            <td>китнень (kitneń)</td>
                            <td></td>
                        </tr>
                        <tr>
                            <td>dative / allative</td>
                            <td>кинтень (kinteń)</td>
                            <td>китненень (kitneneń)</td>
                            <td></td>
                        </tr>
                        <tr>
                            <td>ablative</td>
                            <td>киденть (kidenť)</td>
                            <td>китнеде (kitnede)</td>
                            <td></td>
                        </tr>
                        <tr>
                            <td>inessive</td>
                            <td>кисэнть (kisënť)</td>
                            <td>китнесэ (kitnesë)</td>
                            <td></td>
                        </tr>
                        <tr>
                            <td>elative</td>
                            <td>кистэнть (kistënť)</td>
                            <td>китнестэ (kitnestë)</td>
                            <td></td>
                        </tr>
                        <tr>
                            <td>illative</td>
                            <td>кинтень (kinteń)</td>
                            <td>китненень (kitneneń)</td>
                            <td></td>
                        </tr>
                        <tr>
                            <td>prolative</td>
                            <td>киванть (kivanť)</td>
                            <td>китнева (kitneva)</td>
                            <td></td>
                        </tr>
                        <tr>
                            <td>equative</td>
                            <td>кишканть (kiškanť)</td>
                            <td>китнешка (kitneška)</td>
                            <td></td>
                        </tr>
                        <tr>
                            <td>abessive</td>
                            <td>кивтементь (kivtemenť)</td>
                            <td>китневтеме (kitnevteme)</td>
                            <td></td>
                        </tr>
                    </table><br>

                    <h2 style="text-align: left; margin-left: 50px;">Possessive declension</h2>
                <h2 style="text-align: left; margin-left: 100px;">Back-vowel stem</h2>
                <table style="margin: 10px; font-family: Cambria, Cochin, Georgia, Times, 'Times New Roman', serif; font-size: 17px; line-height: 1.5; width: 700px;">
                        <tr>
                            <td>Case</td>
                            <td>My</td>
                            <td>Meaning</td>
                            <td>Your (singular)</td>
                            <td>Meaning</td>
                            <td>His/Her</td>
                            <td>Meaning</td>
                        </tr>
                        <tr>
                            <td>nominative / accusative</td>
                            <td>умам/уман (umam/uman)</td>
                            <td>my plot/my plots</td>
                            <td>умат (umat)</td>
                            <td>your plot/plots</td>
                            <td>умазо/уманзо (umazo/umanzo)</td>
                            <td>his plot/his plots</td>
                        </tr>
                        <tr>
                            <td>genitive / accusative</td>
                            <td>уман (uman)</td>
                            <td></td>
                            <td>умат (umat)</td>
                            <td></td>
                            <td>уманзо (umanzo)</td>
                            <td></td>
                        </tr>
                        <tr>
                            <td>dative / allative</td>
                            <td>[монь уманень (moń umaneń)]</td>
                            <td></td>
                            <td>[тонь уманень (toń umaneń)]</td>
                            <td></td>
                            <td>[сонзэ уманень (sonzë umaneń)]</td>
                            <td></td>
                        </tr>
                        <tr>
                            <td>ablative</td>
                            <td>умадон (umadon)</td>
                            <td></td>
                            <td>умадот (umadot)</td>
                            <td></td>
                            <td>умадонзо (umadonzo)</td>
                            <td></td>
                        </tr>
                        <tr>
                            <td>inessive</td>
                            <td>умасон (umason)</td>
                            <td></td>
                            <td>умасот (umasot)</td>
                            <td></td>
                            <td>умасонзо (umasonzo)</td>
                            <td></td>
                        </tr>
                        <tr>
                            <td>elative</td>
                            <td>умастон (umaston)</td>
                            <td></td>
                            <td>умастот (umastot)</td>
                            <td></td>
                            <td>умастонзо (umastonzo)</td>
                            <td></td>
                        </tr>
                        <tr>
                            <td>illative</td>
                            <td>умазон (umazon)</td>
                            <td></td>
                            <td>умазот (umazot)</td>
                            <td></td>
                            <td>умазонзо (umazonzo)</td>
                            <td></td>
                        </tr>
                        <tr>
                            <td>prolative</td>
                            <td>умаван (umavan)</td>
                            <td></td>
                            <td>умават (umavat)</td>
                            <td></td>
                            <td>умаванзо (umavanzo)</td>
                            <td></td>
                        </tr>
                        <tr>
                            <td>translative</td>
                            <td>умаксон (umakson)</td>
                            <td></td>
                            <td>умаксот (umaksot)</td>
                            <td></td>
                            <td>умаксонзо (umaksonzo)</td>
                            <td></td>
                        </tr>
                        <tr>
                            <td>equative</td>
                            <td>умашкан (umaškan)</td>
                            <td></td>
                            <td>умашкат (umaškat)</td>
                            <td></td>
                            <td>умашканзо (umaškanzo)</td>
                            <td></td>
                        </tr>
                        <tr>
                            <td>abessive</td>
                            <td>умавтомон (umavtomon)</td>
                            <td></td>
                            <td>умавтомот (umavtomot)</td>
                            <td></td>
                            <td>умавтомонзо (umavtomonzo)</td>
                            <td></td>
                        </tr>
                    </table><br>

                    <table style="margin: 10px; font-family: Cambria, Cochin, Georgia, Times, 'Times New Roman', serif; font-size: 17px; line-height: 1.5; width: 700px;">
                        <tr>
                            <td>Case</td>
                            <td>Our</td>
                            <td>Meaning</td>
                            <td>Your (plural)</td>
                            <td>Meaning</td>
                            <td>Their</td>
                            <td>Meaning</td>
                        </tr>
                        <tr>
                            <td>nominative / accusative / genitive</td>
                            <td>уманoк (umanok)</td>
                            <td>our plot/plots</td>
                            <td>уманк (umank)</td>
                            <td>your plot/plots</td>
                            <td>умаст (umast)</td>
                            <td>their plot/plots</td>
                        </tr>
                        <tr>
                            <td>dative / allative</td>
                            <td>[минек уманень (minek umaneń)]</td>
                            <td></td>
                            <td>[тынк уманень (tïnk umaneń)]</td>
                            <td></td>
                            <td>[сынст уманень (sïnst umaneń)]</td>
                            <td></td>
                        </tr>
                        <tr>
                            <td>ablative</td>
                            <td>умадонoк (umadonok)</td>
                            <td></td>
                            <td>умадонк (umadonk)</td>
                            <td></td>
                            <td>умадост (umadost)</td>
                            <td></td>
                        </tr>
                        <tr>
                            <td>inessive</td>
                            <td>умасонoк (umasonok)</td>
                            <td></td>
                            <td>умасонк (umasonk)</td>
                            <td></td>
                            <td>умасост (umasost)</td>
                            <td></td>
                        </tr>
                        <tr>
                            <td>elative</td>
                            <td>умастонoк (umastonok)</td>
                            <td></td>
                            <td>умастонк (umastonk)</td>
                            <td></td>
                            <td>умастост (umastost)</td>
                            <td></td>
                        </tr>
                        <tr>
                            <td>illative</td>
                            <td>умазонoк (umazonok)</td>
                            <td></td>
                            <td>умазонк (umazonk)</td>
                            <td></td>
                            <td>умазост (umazost)</td>
                            <td></td>
                        </tr>
                        <tr>
                            <td>prolative</td>
                            <td>умаванoк (umavanok)</td>
                            <td></td>
                            <td>умаванк (umavank)</td>
                            <td></td>
                            <td>умаваст (umavast)</td>
                            <td></td>
                        </tr>
                        <tr>
                            <td>translative</td>
                            <td>умаксонoк (umaksonok)</td>
                            <td></td>
                            <td>умаксонк (umaksonk)</td>
                            <td></td>
                            <td>умаксост (umaksost)</td>
                            <td></td>
                        </tr>
                        <tr>
                            <td>equative</td>
                            <td>умашканoк (umaškanok)</td>
                            <td></td>
                            <td>умашканк (umaškank)</td>
                            <td></td>
                            <td>умашкаст (umaškast)</td>
                            <td></td>
                        </tr>
                        <tr>
                            <td>abessive</td>
                            <td>умавтомонoк (umavtomonok)</td>
                            <td></td>
                            <td>умавтомонк (umavtomonk)</td>
                            <td></td>
                            <td>умавтомост (umavtomost)</td>
                            <td></td>
                        </tr>
                    </table><br>

                    <h2 style="text-align: left; margin-left: 100px;">Front-vowel stem</h2>
                <table style="margin: 10px; font-family: Cambria, Cochin, Georgia, Times, 'Times New Roman', serif; font-size: 17px; line-height: 1.5; width: 700px;">
                        <tr>
                            <td>Case</td>
                            <td>My</td>
                            <td>Meaning</td>
                            <td>Your (singular)</td>
                            <td>Meaning</td>
                            <td>His/Her</td>
                            <td>Meaning</td>
                        </tr>
                        <tr>
                            <td>nominative / accusative</td>
                            <td>ким/кинь (kim/kiń)</td>
                            <td>my way/ways</td>
                            <td>кить (kiť)</td>
                            <td>your way/ways</td>
                            <td>кизэ/кинзэ (kizë/kinzë)</td>
                            <td>his way/ways</td>
                        </tr>
                        <tr>
                            <td>genitive / accusative</td>
                            <td>кинь (kiń)</td>
                            <td></td>
                            <td>кить (kiť)</td>
                            <td></td>
                            <td>кинзэ (kinzë)</td>
                            <td></td>
                        </tr>
                        <tr>
                            <td>dative / allative</td>
                            <td>[монь кинень (moń kineń)]</td>
                            <td></td>
                            <td>[тонь кинень (toń kineń)]</td>
                            <td></td>
                            <td>[сонзэ кинень (sonzë kineń)]</td>
                            <td></td>
                        </tr>
                        <tr>
                            <td>ablative</td>
                            <td>кидень (kideń)</td>
                            <td></td>
                            <td>кидеть (kideť)</td>
                            <td></td>
                            <td>кидензэ (kidenzë)</td>
                            <td></td>
                        </tr>
                        <tr>
                            <td>inessive</td>
                            <td>кисэнь (kisëń)</td>
                            <td></td>
                            <td>кисэть (kisëť)</td>
                            <td></td>
                            <td>кисэнзэ (kisënzë)</td>
                            <td></td>
                        </tr>
                        <tr>
                            <td>elative</td>
                            <td>кистэнь (kistëń)</td>
                            <td></td>
                            <td>кистэть (kistëť)</td>
                            <td></td>
                            <td>кистэнзэ (kistënzë)</td>
                            <td></td>
                        </tr>
                        <tr>
                            <td>illative</td>
                            <td>кизэнь (kizëń)</td>
                            <td></td>
                            <td>кизэть (kizëť)</td>
                            <td></td>
                            <td>кизэнзэ (kizënzë)</td>
                            <td></td>
                        </tr>
                        <tr>
                            <td>prolative</td>
                            <td>кияван (kijavan)</td>
                            <td></td>
                            <td>кияват (kijavat)</td>
                            <td></td>
                            <td>кияванзо (kijavanzo)</td>
                            <td></td>
                        </tr>
                        <tr>
                            <td>translative</td>
                            <td>киксэнь (kiksëń)</td>
                            <td></td>
                            <td>киксэть (kiksëť)</td>
                            <td></td>
                            <td>киксэнзэ (kiksënzë)</td>
                            <td></td>
                        </tr>
                        <tr>
                            <td>equative</td>
                            <td>кишкан (kiškan)</td>
                            <td></td>
                            <td>кишкат (kiškat)</td>
                            <td></td>
                            <td>кишканзо (kiškanzo)</td>
                            <td></td>
                        </tr>
                        <tr>
                            <td>abessive</td>
                            <td>кивтемень (kivtemeń)</td>
                            <td></td>
                            <td>кивтеметь (kivtemeť)</td>
                            <td></td>
                            <td>кивтемензэ (kivtemenzë)</td>
                            <td></td>
                        </tr>
                    </table><br>

                    <table style="margin: 10px; font-family: Cambria, Cochin, Georgia, Times, 'Times New Roman', serif; font-size: 17px; line-height: 1.5; width: 700px;">
                        <tr>
                            <td>Case</td>
                            <td>Our</td>
                            <td>Meaning</td>
                            <td>Your (plural)</td>
                            <td>Meaning</td>
                            <td>Their</td>
                            <td>Meaning</td>
                        </tr>
                        <tr>
                            <td>nominative / accusative / genitive</td>
                            <td>кинек (kinek)</td>
                            <td>our way/ways</td>
                            <td>кинк (kink)</td>
                            <td>your way/ways</td>
                            <td>кист (kist)</td>
                            <td>their way/ways</td>
                        </tr>
                        <tr>
                            <td>dative / allative</td>
                            <td>[минек кинень (minek kineń)]</td>
                            <td></td>
                            <td>[тынк кинень (tïnk kineń)]</td>
                            <td></td>
                            <td>[сынст кинень (sïnst kineń)]</td>
                            <td></td>
                        </tr>
                        <tr>
                            <td>ablative</td>
                            <td>киденек (kidenek)</td>
                            <td></td>
                            <td>киденк (kidenk)</td>
                            <td></td>
                            <td>кидест (kidest)</td>
                            <td></td>
                        </tr>
                        <tr>
                            <td>inessive</td>
                            <td>кисэнек (kisënek)</td>
                            <td></td>
                            <td>кисэнк (kisënk)</td>
                            <td></td>
                            <td>кисэст (kisëst)</td>
                            <td></td>
                        </tr>
                        <tr>
                            <td>elative</td>
                            <td>кистэнек (kistënek)</td>
                            <td></td>
                            <td>кистэнк (kistënk)</td>
                            <td></td>
                            <td>кистэст (kistëst)</td>
                            <td></td>
                        </tr>
                        <tr>
                            <td>illative</td>
                            <td>кизэнек (kizënek)</td>
                            <td></td>
                            <td>кизэнк (kizënk)</td>
                            <td></td>
                            <td>кизэст (kizëst)</td>
                            <td></td>
                        </tr>
                        <tr>
                            <td>prolative</td>
                            <td>кияванек (kijavanek)</td>
                            <td></td>
                            <td>кияванк (kijavank)</td>
                            <td></td>
                            <td>кияваст (kijavast)</td>
                            <td></td>
                        </tr>
                        <tr>
                            <td>translative</td>
                            <td>киксэнек (kiksënek)</td>
                            <td></td>
                            <td>киксэнк (kiksënk)</td>
                            <td></td>
                            <td>киксэст (kiksëst)</td>
                            <td></td>
                        </tr>
                        <tr>
                            <td>equative</td>
                            <td>кишканек (kiškanek)</td>
                            <td></td>
                            <td>кишканк (kiškank)</td>
                            <td></td>
                            <td>кишкаст (kiškast)</td>
                            <td></td>
                        </tr>
                        <tr>
                            <td>abessive</td>
                            <td>кивтеменек (kivtemenek)</td>
                            <td></td>
                            <td>кивтеменк (kivtemenk)</td>
                            <td></td>
                            <td>кивтемест (kivtemest)</td>
                            <td></td>
                        </tr>
                    </table><br>

                <h2 style="text-align: left; margin-left: auto;">Conjugation</h2>
                <h2 style="text-align: left; margin-left: 50px;">Infinitives</h2>
                <h2 style="text-align: left; margin-left: 100px;">First infinitive</h2>
                <p style="margin-left: 100px;">The dictionary form of a verb. Always ends with -мс (-ms): ловномс (lovnoms) “to read”.</p><br>
                <h2 style="text-align: left; margin-left: 100px;">Second infinitive</h2>
                <p style="margin-left: 100px;">Used with verbs like кармамс (karmams) “to start”, молемс (molems) “to go”, тонавтнемс (tonavtnems) “to learn” etc.<br> It ends with -мо (-mo) (after back vowel) or -ме (-me) (after front vowel) added to the verb base: ловномо (lovnomo) “reading”, молеме (moleme) “going”, тонавтнеме (tonavtneme) “learning”.</p><br>

                <h2 style="text-align: left; margin-left: 50px;">Indefinite conjugation</h2>
                <h2 style="text-align: left; margin-left: 100px;">Present</h2>
                <table style="margin: 10px; font-family: Cambria, Cochin, Georgia, Times, 'Times New Roman', serif; font-size: 17px; line-height: 1.5; width: 700px;">
                    <tr>
                        <td>Person</td>
                        <td>Positive</td>
                        <td>Negative</td>
                        <td>Meaning</td>
                    </tr>
                    <tr>
                        <td>1st sing.</td>
                        <td>ловнан (lovnan)</td>
                        <td>а ловнан (a lovnan)</td>
                        <td>I read</td>
                    </tr>
                    <tr>
                        <td>2nd sing.</td>
                        <td>ловнат (lovnat)</td>
                        <td>а ловнат (a lovnat)</td>
                        <td>Thou readst</td>
                    </tr>
                    <tr>
                        <td>3rd sing.</td>
                        <td>ловны (lovnï)</td>
                        <td>а ловны (a lovnï)</td>
                        <td>He reads</td>
                    </tr>
                    <tr>
                        <td>1st plur.</td>
                        <td>ловнотано (lovnotano)</td>
                        <td>а ловнотано (a lovnotano)</td>
                        <td>We read</td>
                    </tr>
                    <tr>
                        <td>2nd plur.</td>
                        <td>ловнотадо (lovnotado)</td>
                        <td>а ловнотадо (a lovnotado)</td>
                        <td>You read</td>
                    </tr>
                    <tr>
                        <td>3rd plur.</td>
                        <td>ловныть (lovnïť)</td>
                        <td>а ловныть (a lovnïť)</td>
                        <td>They read</td>
                    </tr>
                </table><br>

                <h2 style="text-align: left; margin-left: 100px;">Past simple</h2>
                <table style="margin: 10px; font-family: Cambria, Cochin, Georgia, Times, 'Times New Roman', serif; font-size: 17px; line-height: 1.5; width: 700px;">
                        <tr>
                            <td>Person</td>
                            <td>Positive</td>
                            <td>Negative</td>
                            <td>Meaning</td>
                        </tr>
                        <tr>
                            <td>1st sing.</td>
                            <td>ловнынь (lovnïń)</td>
                            <td>эзинь ловно (eziń lovno)</td>
                            <td>I read</td>
                        </tr>
                        <tr>
                            <td>2nd sing.</td>
                            <td>ловныть (lovnïť)</td>
                            <td>эзить ловно (eziť lovno)</td>
                            <td>Thou read</td>
                        </tr>
                        <tr>
                            <td>3rd sing.</td>
                            <td>ловнось (lovnoś)</td>
                            <td>эзь ловно (eź lovno)</td>
                            <td>He read</td>
                        </tr>
                        <tr>
                            <td>1st plur.</td>
                            <td>ловнынек (lovnïnek)</td>
                            <td>эзинек ловно (ezinek lovno)</td>
                            <td>We read</td>
                        </tr>
                        <tr>
                            <td>2nd plur.</td>
                            <td>ловныде (lovnïde)</td>
                            <td>эзиде ловно (ezide lovno)</td>
                            <td>You read</td>
                        </tr>
                        <tr>
                            <td>3rd plur.</td>
                            <td>ловность (lovnosť)</td>
                            <td>эзть ловно (ezť lovno)</td>
                            <td>They read</td>
                        </tr>
                    </table><br>

                    <h2 style="text-align: left; margin-left: 100px;">Past progressive</h2>
                <table style="margin: 10px; font-family: Cambria, Cochin, Georgia, Times, 'Times New Roman', serif; font-size: 17px; line-height: 1.5; width: 700px;">
                        <tr>
                            <td>Person</td>
                            <td>Positive</td>
                            <td>Negative</td>
                            <td>Meaning</td>
                        </tr>
                        <tr>
                            <td>1st sing.</td>
                            <td>ловнылинь (lovnïliń)</td>
                            <td>а ловнылинь (a lovnïliń)</td>
                            <td>I was reading</td>
                        </tr>
                        <tr>
                            <td>2nd sing.</td>
                            <td>ловнылить (lovnïliť)</td>
                            <td>а ловнылить (a lovnïliť)</td>
                            <td>Thou wast reading</td>
                        </tr>
                        <tr>
                            <td>3rd sing.</td>
                            <td>ловныль (lovnïľ)</td>
                            <td>а ловныль (a lovnïľ)</td>
                            <td>He was reading</td>
                        </tr>
                        <tr>
                            <td>1st plur.</td>
                            <td>ловнылинек (lovnïlinek)</td>
                            <td>а ловнылинек (a lovnïlinek)</td>
                            <td>We were reading</td>
                        </tr>
                        <tr>
                            <td>2nd plur.</td>
                            <td>ловнылиде (lovnïlide)</td>
                            <td>а ловнылиде (a lovnïlide)</td>
                            <td>You were reading</td>
                        </tr>
                        <tr>
                            <td>3rd plur.</td>
                            <td>ловныльть (lovnïlť)</td>
                            <td>а ловныльть (a lovnïlť)</td>
                            <td>They were reading</td>
                        </tr>
                    </table><br>

                    <h2 style="text-align: left; margin-left: 100px;">Future</h2>
                <table style="margin: 10px; font-family: Cambria, Cochin, Georgia, Times, 'Times New Roman', serif; font-size: 17px; line-height: 1.5; width: 700px;">
                        <tr>
                            <td>Person</td>
                            <td>Positive</td>
                            <td>Negative</td>
                            <td>Meaning</td>
                        </tr>
                        <tr>
                            <td>1st sing.</td>
                            <td>карман ловномо (karman lovnomo)</td>
                            <td>а карман ловномо (a karman lovnomo)</td>
                            <td>I will read</td>
                        </tr>
                        <tr>
                            <td>2nd sing.</td>
                            <td>кармат ловномо (karmat lovnomo)</td>
                            <td>а кармат ловномо (a karmat lovnomo)</td>
                            <td>Thou willst read</td>
                        </tr>
                        <tr>
                            <td>3rd sing.</td>
                            <td>карми ловномо (karmi lovnomo)</td>
                            <td>а карми ловномо (a karmi lovnomo)</td>
                            <td>He will read</td>
                        </tr>
                        <tr>
                            <td>1st plur.</td>
                            <td>карматано ловномо (karmatano lovnomo)</td>
                            <td>а карматано ловномо (a karmatano lovnomo)</td>
                            <td>We will read</td>
                        </tr>
                        <tr>
                            <td>2nd plur.</td>
                            <td>карматадо ловномо (karmatado lovnomo)</td>
                            <td>а карматадо ловномо (a karmatado lovnomo)</td>
                            <td>You will read</td>
                        </tr>
                        <tr>
                            <td>3rd plur.</td>
                            <td>кармить ловномо (karmiť lovnomo)</td>
                            <td>а кармить ловномо (a karmiť lovnomo)</td>
                            <td>They will read</td>
                        </tr>
                    </table><br>

                    <h2 style="text-align: left; margin-left: 100px;">Subjunctive mood</h2>
                <table style="margin: 10px; font-family: Cambria, Cochin, Georgia, Times, 'Times New Roman', serif; font-size: 17px; line-height: 1.5; width: 700px;">
                        <tr>
                            <td>Person</td>
                            <td>Positive</td>
                            <td>Negative</td>
                            <td>Negative (variant)</td>
                            <td>Meaning</td>
                        </tr>
                        <tr>
                            <td>1st sing.</td>
                            <td>ловновлинь (lovnovliń)</td>
                            <td>а ловновлинь (a lovnovliń)</td>
                            <td>аволинь ловно (avoliń lovno)</td>
                            <td>I would read</td>
                        </tr>
                        <tr>
                            <td>2nd sing.</td>
                            <td>ловновлить (lovnovliť)</td>
                            <td>а ловновлить (a lovnovliť)</td>
                            <td>аволить ловно (avoliť lovno)</td>
                            <td>Thou wouldst read</td>
                        </tr>
                        <tr>
                            <td>3rd sing.</td>
                            <td>ловноволь (lovnovoľ)</td>
                            <td>а ловноволь (a lovnovoľ)</td>
                            <td>аволь ловно (avoľ lovno)</td>
                            <td>He would read</td>
                        </tr>
                        <tr>
                            <td>1st plur.</td>
                            <td>ловновлинек (lovnovlinek)</td>
                            <td>а ловновлинек (a lovnovlinek)</td>
                            <td>аволинек ловно (avolinek lovno)</td>
                            <td>We would read</td>
                        </tr>
                        <tr>
                            <td>2nd plur.</td>
                            <td>ловновлиде (lovnovlide)</td>
                            <td>а ловновлиде (a lovnovlide)</td>
                            <td>аволиде ловно (avolide lovno)</td>
                            <td>You would read</td>
                        </tr>
                        <tr>
                            <td>3rd plur.</td>
                            <td>ловновольть (lovnovolť)</td>
                            <td>а ловновольть (a lovnovolť)</td>
                            <td>авольть ловно (avolť lovno)</td>
                            <td>They would read</td>
                        </tr>
                    </table><br>

                    <h2 style="text-align: left; margin-left: 100px;">Desiderative mood</h2>
                <table style="margin: 10px; font-family: Cambria, Cochin, Georgia, Times, 'Times New Roman', serif; font-size: 17px; line-height: 1.5; width: 700px;">
                        <tr>
                            <td>Person</td>
                            <td>Positive</td>
                            <td>Negative</td>
                            <td>Meaning</td>
                        </tr>
                        <tr>
                            <td>1st sing.</td>
                            <td>ловныксэлинь (lovnïksëliń)</td>
                            <td>а ловныксэлинь (a lovnïksëliń)</td>
                            <td>I wanted to read</td>
                        </tr>
                        <tr>
                            <td>2nd sing.</td>
                            <td>ловныкслэить (lovnïksëliť)</td>
                            <td>а ловныксэлить (a lovnïksëliť)</td>
                            <td>Thou wantest to read</td>
                        </tr>
                        <tr>
                            <td>3rd sing.</td>
                            <td>ловныксэль (lovnïksëľ)</td>
                            <td>а ловныксэль (a lovnïksëľ)</td>
                            <td>He wanted to read</td>
                        </tr>
                        <tr>
                            <td>1st plur.</td>
                            <td>ловныксэлинек (lovnïksëlinek)</td>
                            <td>а ловныксэлинек (a lovnïksëlinek)</td>
                            <td>We wanted to read</td>
                        </tr>
                        <tr>
                            <td>2nd plur.</td>
                            <td>ловныксэлиде (lovnïksëlide)</td>
                            <td>а ловныксэлиде (a lovnïksëlide)</td>
                            <td>You wanted to read</td>
                        </tr>
                        <tr>
                            <td>3rd plur.</td>
                            <td>ловныксэльть (lovnïksëlť)</td>
                            <td>а ловныксэльть (a lovnïksëlť)</td>
                            <td>They wanted to read</td>
                        </tr>
                    </table><br>

                    <h2 style="text-align: left; margin-left: 100px;">Conditional mood</h2>
                <table style="margin: 10px; font-family: Cambria, Cochin, Georgia, Times, 'Times New Roman', serif; font-size: 17px; line-height: 1.5; width: 700px;">
                        <tr>
                            <td>Person</td>
                            <td>Positive</td>
                            <td>Negative</td>
                            <td>Meaning</td>
                        </tr>
                        <tr>
                            <td>1st sing.</td>
                            <td>ловнындерян (lovnïnderän)</td>
                            <td>а ловнындерян (a lovnïnderän)</td>
                            <td>If I read</td>
                        </tr>
                        <tr>
                            <td>2nd sing.</td>
                            <td>ловнындерят (lovnïnderät)</td>
                            <td>а ловнындерят (a lovnïnderät)</td>
                            <td>If thou readst</td>
                        </tr>
                        <tr>
                            <td>3rd sing.</td>
                            <td>ловнындери (lovnïnderi)</td>
                            <td>а ловнындери (a lovnïnderi)</td>
                            <td>If he reads</td>
                        </tr>
                        <tr>
                            <td>1st plur.</td>
                            <td>ловнындерятано (lovnïnderätano)</td>
                            <td>а ловнындерятано (a lovnïnderätano)</td>
                            <td>If we read</td>
                        </tr>
                        <tr>
                            <td>2nd plur.</td>
                            <td>ловнындерятадо (lovnïnderätado)</td>
                            <td>а ловнындерятадо (a lovnïnderätado)</td>
                            <td>If you read</td>
                        </tr>
                        <tr>
                            <td>3rd plur.</td>
                            <td>ловнындерить (lovnïnderiť)</td>
                            <td>а ловнындерить (a lovnïnderiť)</td>
                            <td>If they read</td>
                        </tr>
                    </table><br>

                    <h2 style="text-align: left; margin-left: 100px;">Subjunctive conditional mood</h2>
                <table style="margin: 10px; font-family: Cambria, Cochin, Georgia, Times, 'Times New Roman', serif; font-size: 17px; line-height: 1.5; width: 700px;">
                        <tr>
                            <td>Person</td>
                            <td>Positive</td>
                            <td>Negative</td>
                            <td>Meaning</td>
                        </tr>
                        <tr>
                            <td>1st sing.</td>
                            <td>ловнындерявлинь (lovnïnderävliń)</td>
                            <td>аволинь ловнындеря (avoliń lovnïnderä)</td>
                            <td>If I have read</td>
                        </tr>
                        <tr>
                            <td>2nd sing.</td>
                            <td>ловнындерявлить (lovnïnderävliť)</td>
                            <td>аволить ловнындеря (avoliť lovninderä)</td>
                            <td>If thou hast read</td>
                        </tr>
                        <tr>
                            <td>3rd sing.</td>
                            <td>ловнындеряволь (lovnïnderävoľ)</td>
                            <td>аволь ловнындеря (avoľ lovnïnderä)</td>
                            <td>If he has read</td>
                        </tr>
                        <tr>
                            <td>1st plur.</td>
                            <td>ловнындерявлинек (lovnïnderävlinek)</td>
                            <td>аволинек ловнындеря (avolinek lovnïnderä)</td>
                            <td>If we have read</td>
                        </tr>
                        <tr>
                            <td>2nd plur.</td>
                            <td>ловнындерявлиде (lovnïnderävlide)</td>
                            <td>аволиде ловнындеря (avolide lovnïnderä)</td>
                            <td>If you have read</td>
                        </tr>
                        <tr>
                            <td>3rd plur.</td>
                            <td>ловнындерявольть (lovnïnderävolť)</td>
                            <td>авольть ловнындеря (avolť lovnïnderä)</td>
                            <td>If they have read</td>
                        </tr>
                    </table><br>

                    <h2 style="text-align: left; margin-left: 100px;">Optative mood</h2>
                <table style="margin: 10px; font-family: Cambria, Cochin, Georgia, Times, 'Times New Roman', serif; font-size: 17px; line-height: 1.5; width: 700px;">
                        <tr>
                            <td>Person</td>
                            <td>Positive</td>
                            <td>Negative</td>
                            <td>Meaning</td>
                        </tr>
                        <tr>
                            <td>1st sing.</td>
                            <td>ловназан (lovnazan)</td>
                            <td>илязан ловно (iläzan lovno)</td>
                            <td>Let me read</td>
                        </tr>
                        <tr>
                            <td>2nd sing.</td>
                            <td>ловназат (lovnazat)</td>
                            <td>илязат ловно (iläzat lovno)</td>
                            <td>Let thee read</td>
                        </tr>
                        <tr>
                            <td>3rd sing.</td>
                            <td>ловназо (lovnazo)</td>
                            <td>иля ловно (ilä lovno)</td>
                            <td>Let him read</td>
                        </tr>
                        <tr>
                            <td>1st plur.</td>
                            <td>ловназдано (lovnazdano)</td>
                            <td>иляздано ловно (iläzdano lovno)</td>
                            <td>Let us read</td>
                        </tr>
                        <tr>
                            <td>2nd plur.</td>
                            <td>ловназдадо (lovnazdado)</td>
                            <td>иляздадо ловно (iläzdado lovno)</td>
                            <td>Let you read</td>
                        </tr>
                        <tr>
                            <td>3rd plur.</td>
                            <td>ловнаст (lovnast)</td>
                            <td>иляст ловно (iläst lovno)</td>
                            <td>Let them read</td>
                        </tr>
                    </table><br>

                    <h2 style="text-align: left; margin-left: 100px;">Imperative mood</h2>
                <table style="margin: 10px; font-family: Cambria, Cochin, Georgia, Times, 'Times New Roman', serif; font-size: 17px; line-height: 1.5; width: 700px;">
                        <tr>
                            <td>Person</td>
                            <td>Positive</td>
                            <td>Negative</td>
                            <td>Meaning</td>
                        </tr>
                        <tr>
                            <td>2nd sing.</td>
                            <td>ловнок (lovnok)</td>
                            <td>иля/иляк ловно (ilä/iläk lovno)</td>
                            <td>Read (thy)</td>
                        </tr>
                        <tr>
                            <td>2nd plur.</td>
                            <td>ловнодо (lovnodo)</td>
                            <td>илядо ловно (ilädo lovno)</td>
                            <td>Read (you)</td>
                        </tr>
                    </table><br>

                <h2 style="text-align: left; margin-left: 50px;">Definite conjugation</h2>
                <p style="margin-left: 100px;">Definite conjugation of verb кундамс (kundams) “to catch”. For example, кундатан (kundatan) means “I catch thee”, кундаса (kundasa) means “I catch him”, кундатадызь (kundatadïź) means “I catch you”, кундасынь (kundasïń) means “I catch them” and so on.</p><br>
                <h2 style="text-align: left; margin-left: 100px;">Present</h2>
                <table style="margin: 10px; font-family: Cambria, Cochin, Georgia, Times, 'Times New Roman', serif; font-size: 17px; line-height: 1.5; width: 700px;">
                    <tr>
                        <td>Person</td>
                        <td>1 st sing. pos.</td>
                        <td>1st sing. neg.</td>
                        <td>2nd sing. pos.</td>
                        <td>2nd sing. neg.</td>
                        <td>3rd sing. pos.</td>
                        <td>3nd sing. neg.</td>
                        <td>Meaning</td>
                    </tr>
                    <tr>
                        <td>1st sing.</td>
                        <td>[кундан монь (kundan moń)]</td>
                        <td>[а кундан монь (a kundan moń)]</td>
                        <td>кундатан (kundatan)</td>
                        <td>а кундатан (a kundatan)</td>
                        <td>кундаса (kundasa)</td>
                        <td>а кундаса (a kundasa)</td>
                        <td>I catch</td>
                    </tr>
                    <tr>
                        <td>2nd sing.</td>
                        <td>кундасамак (kundasamak)</td>
                        <td>а кундасамак (a kundasamak)</td>
                        <td>[кундат тонь (kundat toń)]</td>
                        <td>[а кундат тонь (a kundat toń)]</td>
                        <td>кундасак (kundasak)</td>
                        <td>а кундасак (a kundasak)</td>
                        <td>Thou catchest</td>
                    </tr>
                    <tr>
                        <td>3rd sing.</td>
                        <td>кундасамам (kundasamam)</td>
                        <td>а кундасамам (a kundasamam)</td>
                        <td>кундатанзат (a kundatanzat)</td>
                        <td>а кундатанзат (a kundatanzat)</td>
                        <td>кундасы (kundasï)</td>
                        <td>а кундасы (a kundasï)</td>
                        <td>He catches</td>
                    </tr>
                    <tr>
                        <td>1st plur.</td>
                        <td>[кундатано монь (kundatano moń)]</td>
                        <td>[а кундатано монь (a kundatano moń)]</td>
                        <td>кундатадызь (kundatadïź)</td>
                        <td>а кундатадызь (a kundatadïź)</td>
                        <td>кундасынек (kundasïnek)</td>
                        <td>а кундасынек (a kundasïnek)</td>
                        <td>We catch</td>
                    </tr>
                    <tr>
                        <td>2nd plur.</td>
                        <td>кундасамизь (kundasamiź)</td>
                        <td>а кундасамизь (a kundasamiź)</td>
                        <td>[кундатадо тонь (kundatado toń)]</td>
                        <td>[а кундатадо тонь (a kundatado toń)]</td>
                        <td>кундасынк (kundasïnk)</td>
                        <td>а кундасынк (a kundasïnk)</td>
                        <td>You catch</td>
                    </tr>
                    <tr>
                        <td>3rd plur.</td>
                        <td>кундасамизь (kundasamiź)</td>
                        <td>а кундасамизь (a kundasamiź)</td>
                        <td>кундатадызь (kundatadïź)</td>
                        <td>а кундатадызь (a kundatadïź)</td>
                        <td>кундасызь (kundasïź)</td>
                        <td>а кундасызь (a kundasïź)</td>
                        <td>They catch</td>
                    </tr>
                </table><br>

                <table style="margin: 10px; font-family: Cambria, Cochin, Georgia, Times, 'Times New Roman', serif; font-size: 17px; line-height: 1.5; width: 700px;">
                    <tr>
                        <td>Person</td>
                        <td>1st plur. pos.</td>
                        <td>1st plur. neg.</td>
                        <td>2nd plur. pos.</td>
                        <td>2nd plur. neg.</td>
                        <td>3rd plur. pos.</td>
                        <td>3rd plur. neg.</td>
                        <td>Meaning</td>
                    </tr>
                    <tr>
                        <td>1st sing.</td>
                        <td>[кундан минек (kundan minek)]</td>
                        <td>[а кундан минек (a kundan minek)]</td>
                        <td>кундатадызь (kundatadïź)</td>
                        <td>а кундатадызь (a kundatadïź)</td>
                        <td>кундасынь (kundasïń)</td>
                        <td>а кундасынь (a kundasïń)</td>
                        <td>I catch</td>
                    </tr>
                    <tr>
                        <td>2nd sing.</td>
                        <td>кундасамизь (kundasamiź)</td>
                        <td>а кундасамизь (a kundasamiź)</td>
                        <td>[кундат минек (kundat minek)]</td>
                        <td>[а кундат минек (a kundat minek)]</td>
                        <td>кундасыть (kundasïť)</td>
                        <td>а кундасыть (a kundasïť)</td>
                        <td>Thou catchest</td>
                    </tr>
                    <tr>
                        <td>3rd sing.</td>
                        <td>кундасамизь (kundasamiź)</td>
                        <td>а кундасамизь (a kundasamiź)</td>
                        <td>кундатадызь (kundatadiź)</td>
                        <td>а кундатадызь (a kundatadïź)</td>
                        <td>кундасынзе (kundasïnze)</td>
                        <td>а кундасынзе (a kundasïnze)</td>
                        <td>He catches</td>
                    </tr>
                    <tr>
                        <td>1st plur.</td>
                        <td>[кундатано минек (kundatano minek)]</td>
                        <td>[а кундатано минек (a kundatano minek)]</td>
                        <td>кундатадызь (kundatadïź)</td>
                        <td>а кундатадызь (a kundatadïź)</td>
                        <td>кундасынек (kundasïnek)</td>
                        <td>а кундасынек (a kundasïnek)</td>
                        <td>We catch</td>
                    </tr>
                    <tr>
                        <td>2nd plur.</td>
                        <td>кундасамизь (kundasamiź)</td>
                        <td>а кундасамизь (kundasamiź)</td>
                        <td>[кундатадо тынк (kundatado tïnk)]</td>
                        <td>[а кундатадо тынк (a kundatado tïnk)]</td>
                        <td>кундасынк (kundasïnk)</td>
                        <td>а кундасынк (a kundasïnk)</td>
                        <td>You catch</td>
                    </tr>
                    <tr>
                        <td>3rd plur.</td>
                        <td>кундасамизь (kundasamiź)</td>
                        <td>а кундасамизь (a kundasamiź)</td>
                        <td>кундатадызь (kundatadïź)</td>
                        <td>а кундатадызь (a kundatadïź)</td>
                        <td>кундасызь (kundasïź)</td>
                        <td>а кундасызь (a kundasïź)</td>
                        <td>They catch</td>
                    </tr>
                </table><br>
            </div>

                <p style="text-align: center; margin-top: 10px;">Source: <a href="https://www.wiktionary.org/" style="text-decoration: none;">Wiktionary</a></p>
</div>
</main>

    <footer>
        <a href="mailto:aleksanterinazarenko@outlook.com" style="color: white; text-decoration: none;">&copy; 2024 Aleksanteri Nazarenko</a>
    </footer>

    <style>
    .nav-select {
    width: 100%;
    padding: 10px;
    font-family: Verdana, Geneva, Tahoma, sans-serif;
    font-size: 16px;
    font-weight: bold;
    border: none;
    background-color: #333;
    color: #fff;
    cursor: pointer;
}

.nav-select option {
    padding: 10px;
    background-color: #333;
    color: #fff;
}
    </style>

    <script src="script.js"></script>

    <script>
    document.addEventListener('DOMContentLoaded', function() {
    var navSelect = document.getElementById('nav-select');
    var currentPage = window.location.pathname.split('/').pop();
    
    for (var i = 0; i < navSelect.options.length; i++) {
        if (navSelect.options[i].value === currentPage) {
            navSelect.selectedIndex = i;
            break;
        }
    }
    
    navSelect.addEventListener('change', function() {
        window.location.href = this.value;
    });
});
    </script>

</body>
</html>
